# 企业的国内综合保理业务应该如何处理？

提问人：eye_2_7 时间：2022-11-23 16:03:54
企业是否可以将国内综合保理业务记为短期借款，原因是什么？如果不应记为短期借款，应该记为什么？谢谢各位老师的解答！

回答人：chenyiwei
请先把“国内综合保理业务”做一介绍？承接该保理业务的主体是什么？是否占用保理申请人在金融机构的授信额度？是否满足终止确认被保理的应收账款的条件？